【裁判字號】    99,訴,195
【裁判日期】    990830
【裁判案由】    妨害性自主
【裁判全文】
臺灣士林地方法院刑事裁定              99年度訴字第195號
    聲  請  人
    即  被  告  甲○○
    選任辯護人  姜義贊律師
上列聲請人即被告因妨害性自主案件，聲請具保停止羈押，本院
裁定如下：
    主  文                                                                
聲請駁回。                                                                
    理  由                                                                
一、本件聲請人即被告甲○○所涉妨害性自主案件，前經本院於
    民國99年7 月29日訊問後，認其涉犯刑法加重強制性交等罪
    嫌，嫌疑重大，所涉為最輕本刑5 年以上有期徒刑之罪，有
    事實足認有逃亡之虞，為利後續審理之進行，確保被告到庭
    接受審理，認有羈押之必要，而依刑事訴訟法第101 條第1
    項第1 、3 款規定，當庭諭知羈押，現在臺灣臺北看守所羈
    押中。
二、聲請意旨略以：被告是否非予羈押顯難進行審判或執行，容
    有爭議，況被告所涉犯之罪是否為5 年以上之重罪尚有爭執
    ；被告遭警於居所拘提前，應係設籍地與實際居住地不同，
    致未能及時收受法院或檢警單位之文書，並非無故不到案說
    明，亦無企圖隱匿、逃亡之情，況被告家中並非富裕，於國
    外並無資產，亦無國外學歷，所有家人均居住在臺灣，且被
    告現就讀大學4 年級，顯無逃亡之虞，衡酌本件情節、訴訟
    進行之程度，及暑假已近尾聲，被告開學在即，且只差1 年
    即可畢業，為免影響被告就學之權利，非不得以限制住居、
    具保或其他必要處分之方式替代而免予羈押，即被告無羈押
    之必要性，爰聲請具保停止羈押云云。
三、經查：本件被告經檢察官起訴涉犯刑法第222 條第1 項第7
    款之侵入住宅強制性交等罪嫌，雖被告矢口否認犯罪，惟依
    偵查卷內之告訴人指訴、監視錄影帶等證據資料，犯罪嫌疑
    仍屬重大，所涉為最輕本刑5 年以上有期徒刑之罪；又按被
    告涉犯死刑、無期徒刑或最輕本刑為5 年以上有期徒刑之罪
    者，可預期為規避刑罰之執行而妨礙追訴、審判程式進行之
    可能性增加，國家刑罰權有難以實現之危險（最高法院98年
    度臺字第690 號裁定意旨參照），被告所涉為最輕本刑5 年
    以上有期徒刑之重罪，足認有逃亡之虞；衡以被告所涉加重
    強制性交犯行，嚴重影響社會治安，為利後續審理之進行，
    確保被告到庭接受審判，應認有羈押之必要性；況本件亦經
    檢察官於審理中具狀同認被告目前仍有羈押之原因及必要性
    ，應駁回具保停止羈押之聲請（見檢察官99年8 月23日補充
    理由書）。至聲請意旨所謂被告家庭狀況及就學情形等節，
    按法院於認定羈押與否時，僅就被告是否犯罪嫌疑重大、有
    無合於刑事訴訟法第101 條或第101 條之1 所定情形，及有
    無羈押之必要性為斷，被告上開個人因素並非本院審酌是否
    羈押被告時依法所得衡酌。
四、綜上，本院前以刑事訴訟法第101 條第1 項第1 、3 款規定
    ，對被告羈押之原因及必要性均仍存在，被告聲請具保尚難
    准許，應予駁回。
中    華    民    國    99    年    8     月    30    日
                  刑事第三庭審判長法  官  李  育  仁
                                  法  官  劉  育  琳
                                  法  官  孫  曉  青
以上正本證明與原本無異。
如不服本裁定，應於送達後5 日內向本院提出抗告狀。
                                  書記官  林  蔚  菁
中    華    民    國    99    年    8     月    30    日

司法院資訊處製作；財團法人民間司法改革基金會備份。
